# 无偿划拨土地使用权

提问人：jangyanbo 时间：2015-07-03 15:33:24
陈老师好：关于无偿划拨土地使用权的问题向您请教！如果国有企业从非公司制企业改制成公司制企业的话，对于划拨地也评估了，继续作为划拨地使用的话，可以进行财务处理吗！

回答人：chenyiwei
《企业财务通则》（财政部令第 41 号）第五十七条：
第五十七条 企业进行重组时，对已占用的国有划拨土地应当按照有关规定进行评估，履行相关手续，并区别以下情况处理：
（一）继续采取划拨方式的，可以不纳入企业资产管理，但企业应当明确划拨土地使用权权益，并按规定用途使用，设立备查账簿登记。国家另有规定的除外。 （二）采取作价入股方式的，将应缴纳的土地出让金转作国家资本，形成的国有股权由企业重组前的国有资本持有单位或者主管财政机关确认的单位持有。 （三）采取出让方式的，由企业购买土地使用权，支付出让费用。
（四）采取租赁方式的，由企业租赁使用，租金水平参照银行同期贷款利率确定，并在租赁合同中约定。 企业进行重组时，对已占用的水域、探矿权、采矿权、特许经营权等国有资源，依法可以转让的，比照前款处理。